【裁判字號】    98,審易,1176
【裁判日期】    980608
【裁判案由】    竊盜
【裁判全文】
臺灣高雄地方法院刑事判決            98年度審易字第1176號
公  訴  人  臺灣高雄地方法院檢察署檢察官
被      告  乙○○
                    （另案於台灣高雄監獄執行中）
上列被告因竊盜案件，經檢察官提起公訴（98年度偵字第4324號
、第4325號），嗣被告於準備程序進行中就被訴事實為有罪陳述
，經告知簡式審判程序之旨並聽取當事人意見後，本院裁定進行
簡式審判程序並判決如下：
    主  文
乙○○竊盜，累犯，處有期徒刑月，如易科罰金，以新台幣壹
仟元折算壹日；又共同竊盜，累犯，處有期徒刑肆月，如易科罰
金，以新台幣壹仟元折算壹日。應執行有期徒刑陸月，如易科罰
金，以新台幣壹仟元折算壹日。
    事  實
一、乙○○前因竊盜案件，經本院96年度易字第282 號判決判處
    有期徒刑5 月確定，甫於民國97年5 月28日縮刑期滿執行完
    畢。詎其猶不知悛悔，竟分別意圖為自己不法之所有，先後
    實施下列犯行：
  (一)於97年7 月間某日，騎乘機車前往址設高雄市○○區○○路
    70號「國立中山大學」校區內工地，逕以徒手方式竊取丁○
    ○所有之釘槍1 支及切斷器1 台既遂，得手後再將所竊物品
    攜回其位於高雄市左營區○○○路1 號4 樓之9 住處內藏放
    。嗣丁○○發現前開物品遭竊後，乃調閱案發現場監視錄影
    畫面且循線發現係由乙○○所竊取，遂自行查訪前往乙○○
    上開住處而向其索回前述遭竊物品。
  (二)又於97年8 月25日6 、7 時許，與甲○○（另行審結）偕同
    騎乘車牌號碼YEJ- 358號重型機車，行經址設高雄市○○區
    ○○街47號「必發企業有限公司」前，因見該公司所有之冷
    氣機1 台放置在上址騎樓且無人看管，渠2 人遂基於意圖為
    自己不法所有之犯意聯絡，共同以徒手方式竊取該部冷氣機
    既遂，並將所竊冷氣機搬至前開重型機車而偕同載運離去，
    其後再販售予某年籍姓名不詳之人而得款朋分花用。嗣經員
    警調閱案發現場附近路口監視錄影畫面後，始查悉上情。又
    乙○○在有偵查犯罪權限之機關及公務員發覺其犯罪前，即
    於98年1 月7 日為警借提時主動向員警自承其於97年7 月間
    某日另涉有上述犯罪事實(一)所載竊盜犯行並接受裁判，遂再
    循線查獲該次犯罪事實。
二、案經高雄市政府警察局鼓山分局報請台灣高雄地方法院檢察
    署檢察官偵查後起訴。
    理  由
一、被告乙○○係涉犯刑法第320 條第1 項普通竊盜既遂罪，其
    法定刑為死刑、無期徒刑、最輕本刑為3 年以上有期徒刑以
    外之罪，於準備程序進行中被告就被訴事實為有罪陳述，由
    法官告知簡式審判程序要旨並聽取其與公訴人之意見，經被
    告同意適用簡式審判程序後，本院亦認無不得或不宜改依簡
    式審判程序進行之處，爰依刑事訴訟法第273 條之1 第1 項
    、第284 條之1 規定裁定進行簡式審判程序，合先敘明。
二、前揭事實，各經證人丙○○、丁○○及共同被告乙○○分別
    於警詢及偵查中證述綦詳，並有監視錄影畫面翻拍照片18幀
    （參見98年度偵字第4325號卷第11至13頁、98年度偵字第43
    24號卷第10至15頁）在卷可稽，復據被告於本院審理中坦認
    上情不諱，足徵其自白核與事實相符，堪予採信。職是，本
    件事證明確，被告前揭犯行洵堪認定，俱應依法論科。
三、核被告乙○○所為，均係犯刑法第320 條第1 項普通竊盜既
    遂罪。被告與甲○○就犯罪事實(二)所載犯行彼此間具有犯意
    聯絡及行為分擔，應論以共同正犯。又被告先後實施2 次普
    通竊盜既遂犯行，犯意個別且行為互殊，應予分論併罰為當
    。再者，被告前因竊盜案件，經法院判決有罪確定，於97年
    5 月28日縮刑期滿執行完畢一節，業如前述，並有台灣高等
    法院被告前案紀錄表1 份可參，是其前受有期徒刑執行完畢
    後、5 年內故意再犯本件有期徒刑以上之罪，均應論以累犯
    並依法加重其刑。另被告於98年1 月7 日為警借提時，乃於
    有偵查犯罪權限之機關及公務員發覺其犯罪前，主動向員警
    自承其於97年7 月間某日涉有上述犯罪事實(一)所載竊盜犯行
    並接受裁判一節，業有卷附98年1 月7 日警詢筆錄1 份可佐
    ，是被告此舉當認合於自首要件，應就此部分犯行依刑法第
    62條前段規定減輕其刑，並依法先加後減之。爰審酌被告不
    思以己力正當謀生，反圖不勞而獲，任意竊取他人財物，及
    其犯罪之動機、目的與手段，並兼衡其品行、生活狀況與智
    識程度，所竊財物價值非鉅，且犯罪後尚知坦承犯行、態度
    良好等一切情狀，分別量處如主文所示之刑且諭知易科罰金
    折算標準，再合併諭知應執行之刑及易科罰金折算標準，以
    資懲儆。
據上論斷，應依刑事訴訟法第273 條之1 第1 項、第299 條第1
項前段，刑法第320 條第1 項、第28條、第47條第1 項、第62條
前段、第51條第5 款、第41條第1 項前段，刑法施行法第1 條之
1 ，判決如主文。
中    華    民    國    98    年     6    月     8    日
                  刑事第十庭  法  官    陳明呈
以上正本證明與原本無異。
如不服本判決應於收受送達後10日內向本院提出上訴書狀，並應
敘述具體理由；如未敘述上訴理由者，應於上訴期間屆滿後20日
內向本院補提理由書（均須按他造當事人之人數附繕本）「切勿
逕送上級法院」。
中    華    民    國    98    年    6     月    8     日
                              書記官    張琇晴
附錄本判決論罪科刑之法條：
中華民國刑法第320條(普通竊盜罪、竊佔罪)
意圖為自己或第三人不法之所有，而竊取他人之動產者，為竊盜
罪，處5 年以下有期徒刑、拘役或500 元以下罰金。
意圖為自己或第三人不法之利益，而竊佔他人之不動產者，依前
項之規定處斷。
前二項之未遂犯罰之。


司法院資訊處製作；財團法人民間司法改革基金會備份。
